臺灣高等法院高雄分院刑事判決　　　　　　　　　　九十一年度上易字第一六七號
　　上　訴　人　台灣高雄地方法院檢察署檢察官
　　被　　　告　甲○○
右上訴人因被告贓物案件，不服台灣高雄地方法院九十年度易字第四三一號中華民
國九十年十二月二十日第一審判決（起訴案號：台灣高雄地方法院檢察署九十年度偵
字第七０四九號），提起上訴，本院判決如左：
    主    文
原判決撤銷。
甲○○收受贓物，處罰金貳仟元，如易服勞役，以佰元折算壹日。
    事    實
一、甲○○明知綽號「簡仔」之不詳姓名、年籍、住所之人，於民國八十八年十二月
    間在高雄縣林園鄉○○村○○路一一一巷七號住處所交付之票號ＧＢ00000
    00號、面額新台幣（下同）五千一百元支票一紙，係屬來歷不明之贓物（該支
    票係銀梭企業有限公司所有，於八十八年十二月十三日八時許，在高雄縣大寮鄉
    ○○路六十二號被竊），竟仍予收受，並於八十八年十二月二十五日持該支票向
    案外人曾翠雲調借現款五千元，嗣於八十九年一月五日曾女持上開支票至高雄縣
    林園鄉林園郵局提示時，因支票業經發票人申請掛失止付，始查知上情。
二、案經本院函轉台灣高雄地方法院檢察署檢察官偵查起訴。
    理    由
一、訊據被告甲○○供承因在其住處賭博，向「簡仔」者嬴得該支票，後因急用，持
    以向曾翠雲調現之事實不諱，惟矢口否認有贓物之犯行，辯稱：我不知該支票是
    贓物云云。
二、經查：
（一）前揭支票係銀梭企業有限公司所有，於八十八年十二月十三日八時許，在高雄
      縣大寮鄉○○路六十二號被竊，業據吳林美姬於警訊時供明（見本院八十九年
      度上易字第一五三九號卷之警卷四、五頁）；該支票並經掛失止付，亦有遺失
      支票申報書可證（見同上卷第六頁背面），自係贓物無訛。
（二）被告就前揭支票來源一節，於公訴人先以竊盜罪起訴之前案中（即原審法院八
      十九年度易字第二二七四號竊盜案件），以至本案偵審期間，均始終供述係綽
      號「簡仔」之人所交付，就「簡仔」交付支票之原因，於竊盜一案中初供稱係
      「簡仔」持該票向其週轉現金，後則改稱係因其在家擺設衛生麻將檯供人賭博
      ，「簡仔」賭博時持該支票向其調換現金等語，嗣於本院調查時又改稱係打麻
      自「簡仔」贏得之賭金，嗣於審理時又稱「簡仔」向之調借現款云云；不惟前
      後供述不一，已難令人採信；況其既得自「簡仔」，不論係一般正當借款或賭
      博所贏得之賭金，其必令其背書，以證明其取得票據之正當，且能事後追索，
      則必能查知該簡仔之真名住址，但其就「簡仔」之姓名住址，始終無法說出其
      詳，顯係另有隱情。雖其自承在家擺設衛生麻將檯供人賭博，而向綽號「簡仔
      」之人收取上開支票，此並未經檢察官依賭博罪起訴，亦未提出其他事佐證，
      尚無僅憑其自白受追訴賭博判罪之虞。被告取得該支票之後，未自行提示而轉
      向友人曾翠雲借款，經曾翠雲提示，始知已掛失止付，其持以轉讓曾翠雲時，
      亦未背書，乃係提示不獲支付後，始背書，此有曾翠雲於九十一年二月七日本
      院調查時提出之支票與警卷所附之支票影本可資比對（閱後發還），並經曾翠
      雲到庭證述在卷，足徵其知該支票係贓物，所辯無贓物之認識云云，係卸責之
      詞，非可採擇。
（三）本院調閱原審法院八十九年度易字第二二七四號竊盜案卷，審認被告在該案卷
      中之供述，對其支票來源確非能為完全之供述。
      綜上所述，被告犯行洵堪認定。
三、核被告所為係犯刑法第三百四十九條第一項之收贓物罪。
四、原審為被告無罪之諭知，不無違誤，檢察官上訴意旨指摘原判決不當，為有理由
    ，應由本院撤銷改判，爰審酌被告知贓而仍收受贓物，且所收之贓物支票面額不
    多，事後拒不供出其真實來源等一切情狀，爰量處罰金貳千元，並依法諭知如易
    服勞役以三百元折算一日之折算標準。
據上論斷，應依刑事訴訟法第三百六十九條第一項前段、第三百六十四條、第二百九
十九條第一項前段，刑法第三百四十九條第一項、第四十二條第二項，罰金罰鍰提高
標準條例第一條前段、第二條，判決如主文。
本案經檢察官董明正到庭執行職務。
中    華    民    國     九十一     年       三       月        六      日
                              臺灣高等法院高雄分院刑事第四庭
                                  審判長法官  蕭權閔
                                        法官  陳吉雄
                                        法官  陳啟造
右正本證明與原本無異。
不得上訴。
                                      書記官  白  蘭
中    華    民    國     九十一     年       三       月        八      日
本件論罪科刑法條：
刑法第三百四十九條第一項
收受贓物者，處三年以下有期徒刑、拘役或五百元以下罰金。
                                                                        Ｑ
